臺灣屏東地方法院刑事判決　　　　　　100年度交易字第187號
公　訴　人　臺灣屏東地方法院檢察署檢察官
被　　　告　李勝永
上列被告因公共危險案件，經檢察官提起公訴（100 年度偵字第
3526號），被告於準備程序中就被訴事實為有罪陳述，經本院告
知簡式審判程序之旨，並聽取當事人意見後，本院裁定依簡式審
判程序審理，判決如下：
    主  文
李勝永犯不能安全駕駛動力交通工具罪，累犯，處有期徒刑月
，如易科罰金，以新臺幣壹仟元折算壹日。
    事  實
一、李勝永前於民國98年間因肇事逃逸公共危險案件，經本院以
    98年度交簡字第793 號判處有期徒刑6 月確定，經易服社會
    勞動，於99年10月21日執行完畢。詎李勝永猶不知悔改，於
    100 年1 月31日下午5 時許至5 時30分許止，在屏東縣內埔
    鄉某餐廳內與友人服用酒類後，已達不能安全駕駛動力交通
    工具之狀態，猶駕駛車牌號碼VL-8992 號自用小客車，於同
    （31）日下午6 時15分許，沿屏東縣佳冬鄉省道台1 線昌隆
    段由南往北方向行駛，行經台1 線昌隆段427.8 公里處，因
    不勝酒力，不慎與自大豐路駛出左轉欲進入台1 線省道往北
    方向行駛、由邱招英所駕駛之車牌號碼VX-7821 號自用小貨
    車發生擦撞，致邱招英受有頭部外傷、右額挫傷、右膝挫傷
    之傷害（過失傷害部分，另為不起訴處分）。李勝永肇事後
    ，留在現場等候，於有偵查犯罪職權之機關或公務員尚未發
    覺其犯罪前，主動向據報到場之員警王登永表明其為肇事者
    及酒後駕車，自首而接受裁判，嗣經警對李勝永施以酒精濃
    度測試，並測得其呼氣所含酒精濃度達每公升0.65毫克。
二、案經屏東縣政府警察局枋寮分局報請臺灣屏東地方法院檢察
    署檢察官偵查起訴。
    理  由
一、本案被告李勝永所犯公共危險罪，並非法定刑為死刑、無期
    徒刑或最輕本刑3 年以上有期徒刑之罪，亦非高等法院管轄
    第一審之案件，而被告於本院準備程序中就被訴事實為有罪
    之陳述，本院裁定由受命法官獨任進行簡式審判程序。又簡
    式審判程序之證據調查，不受刑事訴訟法第159 條第1 項、
    第161 條之2 、第161 條之3 、第16 3條之1 及第164 條至
    第170 條規定之限制，刑事訴訟法第273 條之2 亦定有明文
    ，故本件審理依該規定，亦排除嚴格證據調查，併予敘明。
二、上揭犯罪事實，業據被告李勝永於警詢、檢察官偵訊及本院
    審理中坦承不諱，並經證人邱招英於警詢中證述明確，復有
    屏東縣政府警察局枋寮分局道路交通事故當事人酒精測定紀
    錄表、酒精濃度檢測單、刑法第185 條之3 案件測試觀察紀
    錄表、道路交通事故現場圖、道路交通事故調查報告表(一)、
    (二)各一份，現場照片10張在卷可資佐證。是認被告之自白與
    事實相符，堪予採信。查飲用酒類後，若呼氣酒精濃度測試
    器檢出之呼氣酒精濃度達到每公升0.5 毫克時，飲酒者呈現
    反應較慢、感覺減低，將影響駕駛；達到每公升0.75毫克時
    ，其思考與個性行為皆會改變；達到每公升1.0 毫克時，其
    呈現步態不穩、噁心嘔吐、精神混惑不清晰；達到每公升1.
    5 毫克時，其說話不清楚、感覺喪失、視力模糊；達到每公
    升2.0 毫克時，其呈現體溫與血糖均降低、肌肉控制差，甚
    至會導致癲癇發作等情，有行政院國軍退除役官兵輔導委員
    會臺北榮民總醫院以88年8 月5 日(88)北總內字第26868 號
    函示明確。是被告酒後駕駛車輛，為警查獲時測得呼氣酒精
    濃度乃高達每公升0.65毫克，顯足認定酒精確已影響被告之
    控制力，達到不能安全駕駛動力交通工具之程度。從而本件
    罪證明確，被告犯行洵足認定，應依法論科。
三、核被告李勝永所為，係犯刑法第185 條之3 之不能安全駕駛
    動力交通工具罪。被告李勝永前於98年間因肇事逃逸公共危
    險案件，經本院以98年度交簡字第793 號判處有期徒刑6 月
    確定，經易服社會勞動，於99年10月21日執行完畢之事實，
    有臺灣高等法院被告前案紀錄表1 份附卷可按，其於徒刑執
    行完畢後，5 年內故意再犯本件有期徒刑以上之罪，為累犯
    ，應依刑法第47條第1 項加重其刑。又被告李勝永於肇事後
    ，留在現場等候，於有偵查犯罪職權之機關或公務員尚未發
    覺其犯罪前，主動向據報到場之員警王登永表明其為肇事者
    及酒醉駕車，而接受裁判等情，有屏東縣政府警察局交通事
    故肇事人自首情形紀錄表1 份在卷足參，符合自首要件，爰
    依刑法第62條前段減輕其刑，並依法先加重後減輕。爰審酌
    被告自制力薄弱、溺於酒害，非但缺乏尊重其他用路人生命
    、財產安全之觀念，且對國家法令之宣導視若無物，實嚴重
    危及道路交通安全與社會安定，犯罪結果影響顯鉅；惟念及
    被告尚能坦然面對司法、供承己身罪行不諱，犯後態度良好
    ，表示悔悟等一切情狀，量處如主文所示之刑，並諭知易科
    罰金之折算標準。
據上論斷，應依刑事訴訟法第273 條之1 第1 項、第299 條第1
項前段，刑法第185 條之3 、第41條第1 項前段、第47條第1 項
、第62條，刑法施行法第1 條之1 第1 項，判決如主文。
本案經檢察官劉昀到庭執行職務
中    華    民    國   100    年    7     月    20    日
                    交通法庭    法  官  涂裕洪
以上正本證明與原本無異
如不服本判決，應於判決送達後10日內向本院提出上訴書狀（應
附繕本），其未敘述上訴理由者，應於上訴期間屆滿後20日內補
提理由書狀於本院，上訴於臺灣高等法院高雄分院。
中    華    民    國   100    年    7     月    20    日
                                書記官  卓春成
附錄本判決論罪科刑法條：
刑法第185條之3
服用毒品、麻醉藥品、酒類或其他相類之物，不能安全駕駛動力
交通工具而駕駛者，處一年以下有期徒刑、拘役或科或併科十五
萬元以下罰金。